【裁判字號】    99,交抗,361
【裁判日期】    990428
【裁判案由】    聲明異議
【裁判全文】
臺灣高等法院臺中分院刑事裁定         99年度交抗字第361號
抗  告  人
即受處分人  甲○○
上列抗告人因違反道路交通管理處罰條例案件，不服臺灣臺中地
方法院中華民國九十九年三月二十九日裁定（九十九年度交聲字
第五號）提起抗告，本院裁定如下：
    主  文
抗告駁回。
    理  由
一、抗告意旨如附件所載。
二、本件抗告人因違反道路交通管理處罰條例案件，經原審法院
    於民國九十九年一月十三日以抗告人聲明異議顯已逾法定之
    異議期間，認抗告人聲明異議不合法律上之程式，且無從補
    正，而裁定駁回其異議之聲請，抗告人不服乃於九十九年三
    月二十四日具狀向原審法院提出抗告，嗣經原審法院於九十
    九年三月二十九日以抗告人抗告逾期為由而駁回其抗告。
三、經查：按法院受理有關交通事件，準用刑事訴訟法之規定，
    道路交通管理處罰條例第八十九條定有明文。次按抗告期間
    除有特別規定外，為五日，自送達裁定後起算；又原審法院
    認為抗告不合法律上之程式或法律上不應准許，或其抗告權
    已經喪失者，應以裁定駁回之；刑事訴訟法第四百零六條、
    第四百零八條第一項前段定有明文。另按期間之計算，依民
    法之規定；又於一定期日或期間內，應為意思表示或給付者
    ，其期日或其期間之末日，為星期日、紀念日或其他休息日
    時，以其休息日之次日代之，刑事訴訟法第六十五條、民法
    第一百二十二條亦有規定。本件原審法院九十九年度交聲字
    第五號裁定正本係於九十九年一月二十五日，送達至抗告人
    位於臺中市○○區○○里○○街九十五號，由其本人親自簽
    收，有原審法院之送達證書一紙在卷可稽。抗告人如對前開
    裁定不服欲提起抗告，依照上開說明，應自送達生效之翌日
    即九十九年一月二十六日起算五日，至九十九年一月三十日
    止為之。惟因九十九年一月三十日適逢星期六，依民法第一
    百二十二條規定，其抗告期間末日即以翌日即九十九年二月
    一日代之。然抗告人卻遲至九十九年三月二十四日始具狀向
    原審法院提出抗告，此有抗告狀及原審法院於上開抗告狀之
    收發室收件戳章在卷可參，顯已逾五日之抗告期間，是原審
    法院以抗告人之抗告顯然不合法律上程式，且無從補正，而
    裁定將抗告人逾期之抗告駁回，依法尚無不合，本件抗告人
    之抗告，並無理由，應予駁回。
據上論斷，應依道路交通案件處理辦法第二十六條，刑事訴訟法
第四百十二條，裁定如主文。
中    華    民    國    99    年     4    月    28    日
            刑事第九庭    審判長法  官  江  德  千
                                法  官  賴  妙  雲
                                法  官  許  旭  聖
以上正本證明與原本無異。
不得再抗告。
                                書記官  紀  美  鈺
中    華    民    國    99    年    4     月    28    日

司法院資訊處製作；財團法人民間司法改革基金會備份。
